ELIZABETH ANGULO

José Manuel Balmaceda, Renca Región Metropolitana, Chile 204357250 +56966244637 ely31angulo10@gmail.com

PRESENTACIÓN

Estudiante de ingeniería civil industrial, en la Universidad Autónoma de Chile, tengo 1 año de experiencia en ventas y atencion al cliente, en el area de insumos básicos, y en articulos escolares (oficina), estoy interesada en trabajar de forma part time, para asi poder tener mas experiencia en el área de ventas, aprendo rápido, se trabajar en equipo, con un grato ambiente laboral, y estoy muy emocionada por seguir aprendiendo y trabajar.

FORMACIÓN

2021 - (Cursando) UNIVERSIDAD AUTÓNOMA DE CHILE, CHILE

ingienería civil industrial

2015 - 2018 LICEO ISAURA DINATOR DE GÚZMÁN, CHILE

Educación media

EXPERIENCIA LABORAL

Dic 2019 - Mar 2020 ATENCIÓN AL CLIENTE - LIBRERIA LA SECRETARÍA

En este trabajo consistía en la atención al cliente, organizar productos solicitados por el cliente, reponer y ver stock de los productos

en bodega, finalmente limpieza del local.

Dic 2020– Feb 2021 ATENCIÓN AL CLIENTE – Tienda TodoPiel.

Mi principal función en este empleo fue la atención al cliente, buscar productos en bodega, ver stock de estos mismos, y

finalmente orden y limpieza de la tienda

IDIOMAS

Inglés (básico). Español (nativo).

HABILIDADES

 $\label{eq:microsoft} \textbf{Microsoft excel} \ (\ \text{intermedio} \).$

FORTALEZAS

Analítico. Planificación y orden. Auto-confianza. Orientado a resultados. Perseverancia. Visión. Trabajo en equipo. Perseverante. Responsabilidad.